【裁判字號】    98,訴,825
【裁判日期】    990119
【裁判案由】    偽造文書等
【裁判全文】
臺灣苗栗地方法院刑事判決               98年度訴字第825號
公  訴  人  臺灣苗栗地方法院檢察署檢察官
被      告  乙○○
被      告  甲○○
被      告  丙○○
上列被告因偽造文書等案件，經檢察官提起公訴（98年度偵字第
1095號、第3357號），本院依簡式審判程序判決如下：
    主  文
乙○○、甲○○、丙○○共同行使偽造公文書，足以生損害於公
眾及他人；乙○○、丙○○各處有期徒刑壹年捌月；甲○○，累
犯，處有期徒刑壹年拾月。未扣案之「台北地檢署監管科收據」
右下角蓋有偽造「台灣台中地方法院檢察署印」之印文壹枚，卷
附偽造之「台北地方法院地檢署監管科97年度存字第266 號」公
文壹紙、「台北地檢署監管科97年度金字第00266 號」收據壹紙
，扣案如附表編號1 、2 、3 、4 、5 、6 、7 、8 所示之物均
沒收。
    犯罪事實及理由
一、犯罪事實：
（一）甲○○曾因殺人未遂案件，經台灣桃園地方法院於民國90
      年12月31日以90年度訴字第656 號判決，判處有期徒刑5
      年6 月，於91年6 月18日撤回上訴確定後，於95年1 月26
      日因縮短刑期假釋出監，於96年4 月12日假釋期滿未被撤
      銷視為執行完畢（構成累犯）。甲○○猶不知悔改，與乙○○、丙○○及綽號「阿豪」、「阿明」等不詳姓名年籍
      之成年男子所組成之詐欺集團成員，共同基於單一之犯意
      ，以行使偽造公文書、行使偽造特種文書、詐欺取財及冒
      充公務員行使職權之犯意聯絡，丙○○先於97年11月底某
      日，在桃園縣金陵路「飆仙網咖」內，從綽號「阿明」男
      子手中，取得貼有丙○○相片，偽造之「台北地方法院檢
      察署監管科謝國光」服務證1 張，由丙○○冒充謝國光之
      身分；另由乙○○於98年2 月16日下午3 時多許，至桃園
      縣桃園市武陵高中旁一家刻印店，以新台幣（下同）5 千
      元代價，委託不知情已成年之刻印店人員，偽刻「台灣台
      中地方法院檢察署印」之印章1顆，刻好後，於同日晚上8
      時許取回；集團成員另交付行動電話手機，供乙○○等人
      使用（其中乙○○使用0000000000號、0000000000號；甲○○使用0000000000號、0000000000號電話）。
 （1）詐騙集團成員於98年2 月16日下午1 時許，撥打老農民丁○○家中之電話，佯稱：伊係台北高等法院法官，因欲調
      查被害人農保事宜、查驗證件等，需繳交擔保金60萬元，
      等調查完畢後會退還62萬元云云，致丁○○因此陷於錯誤
      ，依指示先於同日下午2 時許，至農會提領現金60萬元回
      家等候；詐騙集團成員再於次日（即17日）上午9 時許，
      又撥打丁○○家中電話，約丁○○於同日上午11時許，在
      苗栗縣苑裡鎮新復里活動中心前籃球場見面，甲○○則依
      指示駕駛車牌號碼8755─EV號自用小客車，搭載乙○○、
      丙○○，一起前往苗栗縣苑裡鎮，乙○○於98年2 月17日
      上午10時許，先開車至苗栗縣苑裡鎮郊區萊爾富便利商店
      ，乙○○問該店店員有關該店之電話號碼後，再用電話將
      該店之電話號碼告知詐騙集團成員，由詐騙集團成員傳真
      偽造之「台北地方法院地檢署監管科97年度存字第266 號
      」公文、「台北地檢署監管科97年度金字第00266 號」收
      據，何賢偉拿到傳真之上開偽造文件後，前往指定之上開
      活動中心途中，於車內用偽造之「台灣台中地方法院檢察
      署察署印」之印章，在上開偽造之公文及收據右下角蓋上
      偽造之公印文各1 枚，抵達現場後，甲○○及乙○○2 人
      在車上把風，由丙○○下車佩戴偽造之「台北地方法院檢
      察署監管科謝國光」服務證1 張，假冒公務員之身分，出
      面向丁○○收取現金60萬元時，出示上開偽造之「台北地
      方法院地檢署監管科公文」、「台北地檢署監管科收據」
      ，並將其中「台北地檢署監管科收據」1 紙交給丁○○收
      執而行使之，詐騙得手後，由甲○○駕車搭載乙○○、丙○○，準備返回桃園縣中壢市○○○○道3 號高速公路竹
      南交流道，下交流道前往苗栗縣竹南鎮吃午飯，並至該鎮
      台中商業銀行竹南分行，由乙○○、丙○○於同日下午1
      時30分許，共同將其中55萬2 千元，匯至合作金庫銀行中
      壢分行第000000000000 0號帳戶（為俞逢國際開發股份有
      限公司使用之帳戶，由檢察官另案偵辦中），剩餘贓款4
      萬8 千元，則由丙○○、乙○○、甲○○3 人準備另行分
      贓。
 （2）詐騙集團成員於98年2 月17日下午1 時許，又以電話向老
      農民丁○○佯稱：伊係台灣高等法院法官，為查證其農會
      存款結餘事項，需再匯款90萬元云云，丁○○仍誤以為真
      ，前往農會欲提領90萬元時，因經農會人員發覺有異狀阻
      止，並連絡丁○○家屬後，丁○○即向警方報案，丁○○
      於同日下午，又接到詐騙集團自稱高等法院法官電話，要
      丁○○不要將此事聲張，並在3 天內不要離開苗栗縣。另
      乙○○、甲○○及丙○○3 人，在台中商業銀行竹南分行
      匯款完後，接到詐騙集團成員電話稱：丁○○又被騙到了
      ，回去苗栗縣苑裡鎮看他是否還在活動中心等語，甲○○
      等人遂再駕車返回到苗栗縣苑裡鎮新復里活動中心前，丙○○先下車，甲○○、乙○○2 人，因未見丁○○蹤影，
      遂駕車在活動中心附近繞行，而苗栗縣警察局通霄分局苑
      裡分駐所巡邏員警，接到值班同仁無線電呼叫，稱苗栗縣
      苑裡鎮新富里6 鄰新復66之1 號，有發生詐騙案件，遂趕
      往現場處理，於同日下午3 時30分許，在苗栗縣苑裡鎮○○里○○○○○道路上，將甲○○、乙○○2 人所乘坐之
      車牌號碼8755─EV號自用小客車攔下，並在車內扣得如附
      表所示之物品及部分贓款4 萬8 千元（贓款已由丁○○領
      回），丙○○則趁隙逃逸，警方再經乙○○之指認，循線
      查獲丙○○。
（二）案經丁○○訴由苗栗縣警察局通霄分局報請台灣苗栗地方
      法院檢察署檢察官偵查起訴。
二、證據名稱：
（1）被告乙○○於警詢時及偵、審中之自白（參見98年度偵字
     第1095號偵查卷第8 頁至第20頁、第45頁至第47頁、第50
     頁至第57頁、第117頁至第118頁、第121頁至第126頁、第
     131頁至第133頁、98年度偵字第3357號偵查卷第7頁至第17
     頁）─可以證明被告乙○○之全部犯罪事實。
（2）被告甲○○於警詢時及偵、審中之自白（參見98年度偵字
     第1095號偵查卷第21頁至第22頁、第43頁至第45頁、第154
     頁至第158 頁、第163 頁至第170 頁、第325 頁至第328
     頁、98年度偵字第3357號偵查卷第23頁至第29頁）─可以
     證明被告甲○○之全部犯罪事實。
（3）被告丙○○於警詢時及偵、審中之自白（參見98年度偵字
     第1095號偵查卷第149頁至第153頁、第163頁至第170頁、
     第325頁至第328頁、98年度偵字第3357號偵查卷第33頁至
     第37）─可以證明被告丙○○之全部犯罪事實。
（4）警員製作之職務報告1 紙（參見98年度偵字第1095號偵查
     卷第8頁）─可以證明警員查獲被告經過之事實。
（5）被害人丁○○於警詢時之指訴（參見98年度偵字第1095號
     偵查卷第9頁至第10頁、第67頁至第68頁、98年度偵字第33
     57號偵查卷第40頁至第41頁）─可以證明被告3人與詐騙集
     團成員勾結，對其詐騙經過之事實。
（6）被害人丁○○領回部分贓款4 萬8 千元時所出具之贓物認
     領保管單1 紙（參見98年度偵字第1095號偵查卷第29頁）
     ─可以證明4萬8千元，是被告3人來不及朋分之酬勞。
（7）扣案物品照片1 張（參見98年度偵字第1095號偵查卷第30
     頁）─可以證明被告3人詐騙使用之工具。
（8）台中銀行國內匯款申請書回條1 張（參見98年度偵字第109
     5 號偵查卷第31頁）─可以證明被告3 人將詐騙所得其中
     55萬2千元匯回詐騙集團專用帳戶之事實。
（9）偽造之「台北地方法院地檢署監管科97年度存字第266 號
     」公文、「台北地檢署監管科97年度金字第00266 號」收
     據各1 紙（參見98年度偵字第1095號偵查卷第32頁、第33
     頁）─可以證明被告3 人使用偽造之公文，冒充公務員向
     被害人丁○○詐騙之事實。
（10）苗栗縣警察局通霄分局苑裡分駐所受理刑事案件報案三聯
      單、內政部警政署反詐騙案件紀錄表1 紙（參見98年度偵
      字第1095號偵查卷第38頁、第39頁）─可以證明被害人丁○○被騙60萬元後，有向警方報案之事實。
（11）警方偵查報告檢附被告乙○○及甲○○2 人合照1 張、台
      中商業銀行竹南分行監視器錄影翻拍照片1 張（參見98年
      度偵字第1095號偵查卷第62頁至第64頁）─可以證明被告
      乙○○至台中商業銀行竹南分行匯款時，尚有1 名共犯丙○○在旁監視。
（12）威寶電信股份有限公司電話通話紀錄查詢單、遠傳電信雙
      向通聯紀錄各1 份（參見98年度偵字第1095號偵查卷第72
      頁至第80頁）─可以證明被告使用電話情形。
（13）桃園縣政府營利事業登記證影本1 份（參見98年度偵字第
      1095號偵查卷第84頁、第85頁）─可以證明匯款之帳戶係
      公司所有。
（14）被害人丁○○之中華電信電話通聯紀錄1 份（參見98年度
      偵字第1095號偵查卷第86頁、第87頁）─可以證明詐騙集
      團成員，係從國外撥打被害人丁○○之家中電話。
（15）合作金庫銀行中壢分行俞逢國際開發股份有限公司活期存
      款存摺影本1份（參見98年度偵字第1095號偵查卷第93頁
      、第94頁）─可以證明被告乙○○將詐騙所得55萬2千元
      匯入詐騙集團指定之帳戶內。
（16）0000000000、0000000000、0000000000行動電話通聯紀錄
      （參見98年度偵字第1095號偵查卷第95頁至第114頁）─
      可以證明被告電話通聯情形。
（17）被告乙○○指認被告丙○○之照片3張（參見98年度偵字
      第1095號偵查卷第127頁至第129頁）─可以證明冒充公務
      員謝國光向被害人取款之人係丙○○。
（18）合作金庫商業銀行中壢分行98年4月15日金合壢營字第098
      0002578號函附俞逢國際開發股份有限公司，自98年1月23
      日至98年2月17日以無摺現存、匯款、轉帳支出及現金支
      出方式之交易資料3份（參見98年度偵字第1095號偵查卷
      第139頁至第146頁）─可以證明詐騙集團成員利用此帳戶
      ，對包括本案之多位被害人詐騙金錢所得存、提情形。
（19）第一商業銀行佳里分行函、第一商業銀行彰化分行函、上
      海商業儲蓄銀行基隆分行函、上海商業儲蓄銀行內湖分行
      函、上海商業儲蓄銀行土城分行函、麥寮鄉農會函、台中
      商業銀行溪湖分行函、台中商業銀行竹南分行函、台灣中
      小企業銀行潮州分行函、台灣中小企業銀行鳳山分行函、
      華南商業銀行台北南門分行函、臺灣銀行林口分行函、彰
      化第十信用合作社函、中國信託商業銀行股份有限公司函
      、永豐商業銀行竹北光明分行函、聯邦商業銀行健行分行
      函、香港商香港上海匯豐銀行股份有限公司函、合作金庫
      商業銀行西湖分行函、合作金庫商業銀行大湖分行函、合
      作金庫商業銀行五甲分行函、合作金庫商業銀行中原分行
      函、合作金庫商業銀行大稻埕分行函、合作金庫商業銀行
      壢新分行函、合作金庫商業銀行中清分行函、合作金庫商
      業銀行東三重分行函、合作金庫商業銀行松江分行函、合
      作金庫商業銀行開元分行函、合作金庫商業銀行佳里分行
      函、台中商業銀行后里分行函各1件（參見98年度偵字第
      1095號偵查卷第178頁至第324頁）─可以證明俞逢國際開
      發股份有限公司資金往來情形。
（20）苗栗縣警察局通霄分局偵查隊報告（參見98年度偵字第33
      57號偵查卷第5頁、第6頁）─可以證明乙○○身上查獲如
      附表所示之金融卡9張，均係被告乙○○所申請使用。
（21）如附表所示之扣案物品─可以證明被告3人詐騙用之工具
      。
（22）臺灣高等法院被告前案紀錄表、臺灣苗栗地方法院檢察署
      刑案資料查註紀錄表─可以證明被告3人之素行。
三、論罪科刑：
（一）按「刑法上所謂公印或公印文，係專指表示公署或公務員
      資格之印信而言，即俗稱大印與小官章及其印文」（最高
      法院69年臺上字第693 號判例意旨參照）；「至其形式凡
      符合印信條例規定之要件而製頒，無論為印、關防、職章
      、圖記，如足以表示其為公務主體之同一性者，均屬之」
      （最高法院89年度臺上字第3155號判決意旨參照）。再按
      「刑法第218 條第1 項所謂公印，係指公署或公務員所用
      之印信而言，否則即為普通印章，經本院著有先例。本件
      原判決事實第2 項認定上訴人所偽造之『臺灣北區電信管
      理局』印章，在主文及理由欄均論斷係偽造公印，惟按該
      局之全銜係『交通部臺灣北區電信管理局』，二者尚非一
      致，所偽刻之印章，能否稱為該局之公印，揆諸上開判例
      意旨，非無斟酌餘地」（最高法院84年度臺上字第6118號
      判決意旨參照）。本案偽造「臺灣臺中地方法院檢察署印
      」之印章1 顆，因該機關正確全銜就是「臺灣臺中地方法
      院檢察署印」，足見該偽造之印章，足以表示公署資格之
      印信，揆諸前開說明，自屬公印，並非普通印章，故蓋在
      偽造「台北地方法院地檢署監管科」右下角之「臺灣台中
      地方法院檢察署印」印文，自屬偽造之公印文，合先敘明
      。
（二）再按「刑法上偽造文書罪，係著重於保護公共信用之法益
      ，即使該偽造文書所載名義製作人實無其人，而社會上一
      般人仍有誤信其為真正文書之危險，仍難阻卻犯罪之成立
      ，況上訴人所偽造之機關現仍存在，其足生損害於該機關
      及被害人，了無疑義」（最高法院54年臺上字第140 號判
      例意旨參照）；又刑法上所稱之「公文書」，係指公務員
      職務上製作之文書，與其上有無使用「公印」無涉；若由
      形式上觀察，文書之製作人為公務員，且文書之內容係就
      公務員職務上之事項所製作，即令該偽造之公文書上所載
      製作名義機關不存在，或該文書所載之內容並非該管公務
      員職務上所管轄，然社會上一般人既無法辨識而仍有誤信
      為真正之危險，仍難謂非公文書。本案偽造之「台北地方
      法院地檢署監管科」，其上所蓋用之印文為「臺灣台中地
      方法院檢察署印」，係偽造之公印文，已如前述，且其上
      載有承辦主任檢察官黃河村」之姓名，且係就被害人涉有
      洗錢防制法等罪名，依法清查被害人之財產命令等情，自
      有表彰該等公署公務員本於職務而製作之意思，縱該等文
      書所載製作名義人係屬虛構，亦屬公文書。
（三）核被告乙○○、甲○○、丙○○3 人所為，均係犯刑法第
      216 條、第211 條之行使偽造公文書罪、同法第216 條、
      第212 條之行使偽造特種文書罪、同法第158 條第1 項之
      冒充公務員行使職權罪及同法第339 條第1 項之詐欺取財
      罪。被告3 人有2 次向被害人詐取財物，其中第2 次雖屬
      未遂型態，然因屬接續犯，應以既遂犯一罪論。被告3 人
      與綽號「阿明」、「阿豪」之成年男子及其他詐欺集團已
      成年之成員間，就前開犯行有犯意聯絡及行為分擔，均為
      共同正犯。被告乙○○委託不知情已成年之刻印店人員，
      偽刻「台灣台中地方法院檢察署印」之印章1 顆，為間接
      正犯。又被告3 人持偽造之「台灣台中地方法院檢察署印
      」之印章1 顆，蓋用於偽造之「台北地方法院地檢署監管
      科」、「台北地檢署監管科收據」之公文書上，均係偽造
      公文書之部分行為，而偽造「台北地方法院地檢署監管科
      」、「台北地檢署監管科收據」公文書之低度行為，為行
      使之高度行為所吸收，均不另論罪。又被告3 人偽造特種
      文書之低度行為，亦為行使之高度行為所吸收，及冒用公
      務員官銜之低度行為，亦為冒充公務員行使職權之高度行
      為所吸收，均不另論罪。又按基於一個犯罪決意，實施數
      犯罪構成要件之行為，彼此實施行為完全、大部分或局部
      同一，得評價為一個犯罪行為論以想像競合犯，被告3 人
      行使偽造公文書、行使特種文書及冒充公務員行使職權，
      均係從事施行詐術之詐欺取財犯行之一部，且於行使偽造
      公文書及特種文書之時，即同時著手於冒充公務員行使職
      權罪構成要件之實行，是以被告3 人所犯之行使偽造公文
      書、特種文書、冒充公務員行使職權及詐欺取財4 罪間，
      應具有犯罪時間上之重疊關係，可評價為一行為觸犯數個
      相異之罪名，為想像競合犯，應依刑法第55條之規定，從
      較重之行使偽造公文書罪論處。至被告3 人雖有向被害人
      收款2 次，然因被害人同一，所持詐騙理由同一，欲索取
      金額係被害人戶頭內剩餘款項，且約在同一地點交款，顯
      然被告3 人與其他詐騙集團成員，對被害人施行詐騙手段
      ，係基於單一之犯意，應視為接續犯。查被告甲○○曾因
      殺人未遂案件，經台灣桃園地方法院於90年12月31日以90
      年度訴字第656 號判決，判處有期徒刑5 年6 月，於91年
      6 月18日撤回上訴確定後，於95年1 月26日因縮短刑期假
      釋出監，於96年4 月12日假釋期滿未被撤銷視為執行完畢
      ，有上開前科表在卷足憑，5 年內故意再犯本件有期徒刑
      以上刑之罪，為累犯，應依刑法第47條第1 項之規定加重
      其刑。爰審酌被告3 人年輕力壯，不思循正當途徑賺取所
      需，反加入詐騙集團組織，利用一般民眾欠缺法律專業知
      識，對司法機關案件進行流程不熟悉，暨民眾對於公務人
      員執行職務公信力之信賴感，以非法方法騙取不法所得，
      嚴重破壞國家公權力機關之威信，雖本案中之被害人僅有
      1 人，然詐騙所得金額高達60萬元，對中產階級而言已屬
      鉅款，遑論鄉下老農民半生積蓄，危害社會治安甚高，手
      段相當惡劣，犯後僅追回小部分贓款，匯走之贓款已無從
      追討，迄今均尚未與被害人成立民事和解，被告3 人雖係
      扮演較低層車手角色，犯後能坦白承認，然在詐騙集團氣
      焰仍然囂張今日，其施騙對象，往往因被詐騙金額係畢生
      積蓄，被詐騙之後生活陷於困頓，甚至悔恨交加輕生之例
      ，亦屢見不鮮，可見詐騙集團成員，幾乎已達舉國皆怒程
      度，且儼然已成重大民怨，絕非誇張，如有詐騙集團成員
      落網後，未償還被害人分文，仍能獲得輕判結果，必與國
      人引頸企盼改善治安之期待相左，對被害人所受委屈亦不
      盡公平，為此量刑自不宜過寬等一切情狀，分別量處如主
      文所示之刑，以資懲儆。
（四）沒收部分：
 （1）按被告用以詐欺取財之偽造、變造等書類，既已交付於被
      害人收受，則該物非屬被告所有，除偽造書類上偽造之印
      文、署押，應依刑法第219 條予以沒收外，依同法第38條
      第3 項之規定，即不得再對各該書類諭知沒收（最高法院
      43年臺上字第747 號判例意旨參照）。本件被告收取60萬
      元時，曾交給被害人偽造「台北地檢署監管科收據」之公
      文書1 紙，業據被告丙○○及被害人向本院供述及證述甚
      明，該紙收據既經被害人收受，自不屬被告及共犯所有之
      物，無從逕予諭知沒收，然該偽造公文書右下角，蓋有偽
      造「台灣台中地方法院檢察署印」之印文1 枚，不問屬於
      犯人與否，仍應依刑法第219 條之規定諭知沒收之。
 （2）扣案附表編號1 所示之偽造「臺灣台中地方法院檢察署印
      」1 顆，係偽造之公印，應依刑法第219 條規定，不問屬
      於犯人與否宣告沒收之。
 （3）被告被警方逮捕時所扣得之偽造「台北地方法院地檢署監
      管科」公文書（提存物受取人姓名或名稱欄位記載丁○○
      ）、「台北地檢署監管科收據」各1 紙，尚未交給被害人
      ，因係被告3 人與詐騙集團所有供詐騙之用，應依刑法第
      38條第1 項第2 款之規定，予以宣告沒收（因係原件整份
      諭知沒收，故其上所蓋用之公印文各1 枚，無庸另為沒收
      之諭知）。
 （4）扣案如附表編號2 所示之紅色印泥1 盒，附表編號3 所示
      之偽造「台北地方法院檢察署監管科謝國光」服務證1 張
      ，附表編號4 、5 、6 、7 、8 所示之手機各1 支，分別
      係被告所有或屬本件共犯所有，供本案犯罪所用之物，均
      應依刑法第38條第1 項第2 款規定，宣告沒收。至其餘扣
      案如附表編號9 至17所示之金融卡及信用卡共9 張，尚無
      證據證明與本件犯罪有關連，爰不予宣告沒收，併此敘明
      。
四、應適用之法條：
（一）刑事訴訟法第273 條之1 第1 項、第299 條第1 項前段、
      第310 條之2、第454條第1項。
（二）刑法第28條、第216 條、第211 條、第212 條、第158 條
      第1 項、第339 條第1 項、第55條、第47條第1 項、第21
      9 條、第38條第1 項第2 款。
（三）刑法施行法第1 條之1。
五、本判決係依刑事訴訟法第310 條之2 、第454 條第1 項製作
    ，依法僅記載當事人欄、主文、犯罪事實、證據名稱以及應
    適用之法條，其中犯罪事實部分，依同法第308 條之修正立
    法理由，亦僅記載犯罪構成要件事實，關於刑罰加重事由（
    含累犯在內）免予記載（法院辦理刑事訴訟案件應行注意事
    項第144 點參照），但仍於主文予以表明，並於應適用之法
    條欄予以引用。如不服本判決，應於判決送達之日起10日內
    ，向本院提起上訴。
本案經檢察官林俊杰到庭執行職務。
中    華    民    國    99    年    1     月    19    日
                  刑事第三庭    法  官  柳章峰
以上正本證明與原本無異。
如不服本判決應於收受判決後10日內向本院提出上訴書狀，並應
應敘述具體理由。其未敘述上訴理由者，應於上訴期間屆滿後20
日內向本院補提理由書( 均須按他造當事人之人數附繕本) 「切
勿逕送上級法院」。告訴人或被害人如對本判決不服者，應具備
理由請求檢察官上訴，其上訴期間之計算係以檢察官收受判決正
本之日期為準。
                                書記官  陳采瑜
中    華    民    國    99    年    1     月    19    日
附錄論罪科刑法條：
刑法第158條第1項（僭行公務員職權罪）
冒充公務員而行使其職權者，處3年以下有期徒刑、拘役或5百元
以下罰金。
刑法第211條（偽造變造公文書罪）
偽造、變造公文書，足以生損害於公眾或他人者，處1 年以上7
年以下有期徒刑。
刑法第212條（偽造變造特種文書罪）
偽造、變造護照、旅券、免許證、特許證及關於品行、能力服務
或其他相類之證書、介紹書，足以生損害於公眾或他人者，處1
年以下有期徒刑、拘役或3 百元以下罰金。
刑法第216條（行使偽造變造或登載不實之文書罪）
行使第 210 條至第 215 條之文書者，依偽造、變造文書或登載
不實事項或使登載不實事項之規定處斷。
刑法第339條（普通詐欺罪）
意圖為自己或第三人不法之所有，以詐術使人將本人或第三人之
物交付者，處5 年以下有期徒刑、拘役或科或併科1 千元以下罰
金。
以前項方法得財產上不法之利益或使第三人得之者，亦同。
前2 項之未遂犯罰之。
附表：
┌───┬─────────────┬──────┬──────┐
│編號  │ 扣案物品名稱             │ 數量       │ 持有人     │
│      │                          │            │            │
├───┼─────────────┼──────┼──────┤
│  1   │「台灣台中地方法院檢察署印│1顆         │乙○○      │
│      │  」之印章                │            │            │
├───┼─────────────┼──────┼──────┤
│  2   │紅色印泥                  │1盒         │乙○○      │
│      │                          │            │            │
├───┼─────────────┼──────┼──────┤
│  3   │台灣台北地方法院監管科謝國│1張         │乙○○      │
│      │光服務證                  │            │            │
├───┼─────────────┼──────┼──────┤
│  4   │NOKIA手機（門號不詳，附SIM│1支         │乙○○      │
│      │卡，手機序號00000000000000│            │            │
│      │4）                       │            │            │
├───┼─────────────┼──────┼──────┤
│  5   │LG手機（門號：0000000000號│1支         │乙○○      │
│      │，手機序號：00000000000000│            │            │
│      │8）                       │            │            │
├───┼─────────────┼──────┼──────┤
│  6   │SONY ERICSSON手機（門號： │1支         │甲○○      │
│      │0000000000號，手機序號：  │            │            │
│      │000000000000000）         │            │            │
├───┼─────────────┼──────┼──────┤
│  7   │ANYCALL手機（門號：0000000│1支         │甲○○      │
│      │955號，手機序號：000000000│            │            │
│      │121612）                  │            │            │
├───┼─────────────┼──────┼──────┤
│  8   │ANYCALL手機（門號不詳，附 │1支         │甲○○      │
│      │SIM卡，手機序號：000000000│            │            │
│      │ 121612）                 │            │            │
├───┼─────────────┼──────┼──────┤
│  9   │中國國際商業銀行金融卡（卡│1張         │甲○○      │
│      │號000000000000000號）     │            │            │
├───┼─────────────┼──────┼──────┤
│  10  │台灣中小企業銀行金融卡（卡│1張         │甲○○      │
│      │號：00000000000號）       │            │            │
├───┼─────────────┼──────┼──────┤
│  11  │郵局提款卡（卡號：00000000│1張         │甲○○      │
│      │131181號）                │            │            │
├───┼─────────────┼──────┼──────┤
│  12  │玉山銀行金融卡（卡號：1700│1張         │甲○○      │
│      │0000000號）               │            │            │
├───┼─────────────┼──────┼──────┤
│  13  │臺灣銀行金融卡（卡號：1230│1張         │甲○○      │
│      │00000000號）              │            │            │
├───┼─────────────┼──────┼──────┤
│  14  │合作金庫商業銀行金融卡（卡│1張         │甲○○      │
│      │號：0000000000000號）     │            │            │
├───┼─────────────┼──────┼──────┤
│  15  │郵局金融卡（卡號：00000000│1張         │甲○○      │
│      │136291號）                │            │            │
├───┼─────────────┼──────┼──────┤
│  16  │土地銀行金融卡（卡號：1310│1張         │甲○○      │
│      │00000000號                │            │            │
├───┼─────────────┼──────┼──────┤
│  17  │國泰世華銀行信用卡（卡號54│1張         │甲○○      │
│      │00000000000000）          │            │            │
└───┴─────────────┴──────┴──────┘

司法院資訊處製作；財團法人民間司法改革基金會備份。
